臺灣高等法院臺中分院民事裁定　100年度抗字第288號
抗　告　人　廖信政
相　對　人　朱　中
上列抗告人與相對人間假扣押事件，抗告人對於民國100年4月29
日臺灣臺中地方法院100年度全字第27號裁定，提起抗告，本院
裁定如下:
　　主　義
抗告駁回。
抗告訴訟費用由抗告人負擔。
　　理　由
一、按債權人就金錢請求或得易為金錢請求之請求，欲保全強制
　　執行聲請假扣押；請求及假扣押之原因應釋明之。前項釋明
　　如有不足，而債權人陳明願供擔保，或法院認為適當者，得
　　定相當之擔保，命供擔保後為假扣押，民事訴訟法第522條
　　第l項，第526條第1、2項定有明文。再者，假扣押制度乃為
　　保全債權人將來之強制執行，並得命其供擔保以兼顧債務人
　　權益之保障，所設暫時而迅速之簡易執行程序，是民事訴訟
　　法第523條第1項所稱「有日後不能強制執行或甚難執行之虞
　　」之「假扣押之原因」者，本不以債務人浪費財產、增加負
　　擔或將其財產為不利益之處分，致達於無資力之狀態，或債
　　務人移住遠方、逃匿無蹤或隱匿財產等積極作為之情形為限
　　，祇須合於該條項「有日後不能強制執行或甚難執行之虞」
　　之條件，即足當之。倘債務人對債權人應給付之金錢或得易
　　為金錢請求之債權，經催告後仍斷然堅決拒絕給付，且債務
　　人現存之既有財產，已瀕臨成為無資力之情形，或與債權人
　　之債權相差懸殊，將無法或不足清償滿足該債權，在一般社
　　會之通念上，可認其將來有不能強制執行或甚難執行之虞之
　　情事時，亦應涵攝在內。至所稱釋明，乃謂當事人提出能即
　　時調查之證據，使法院就其主張之事實，得生薄弱之心證，
　　信其大概如此而言。（最高法院99年度台抗字第311號、98
　　年度台抗字第660號裁定足參）本件債權人主張於民國（下
　　同）99年5月31日因債務人廖呈翰之過失，撞及相對人即債
　　權人騎乘之機車，致相對人受有嚴重傷害，相對人已於100
　　年1月3日對債務人廖呈翰及其法定代理人即抗告人廖信政提
　　起民事訴訟請求連帶賠償新台幣（以下同）2,920,000元及
　　均自起訴狀繕本送達翌日起至清償日止，按年息5％計算之
　　利息。台灣省台中縣區車輛行車事故鑑定委員會鑑定意見書
　　亦認廖呈翰為肇事原因，但債務人迄今不願按實賠償，百般
　　藉詞推諉，顯可見預見債務人為避該等賠償之給付，勢必處
　　分名下財產，為此聲請為假扣押等語。原裁定依首開規定，
　　命供擔保後為假扣押，並無不合。
二、本件抗告意旨略以：本件原裁定法院並未將相對人聲請假扣
　　押之聲請狀一併送達予抗告人，致抗告人無法完全了解其聲
　　請假扣押之理由，惟依原裁定所載，本件相對人聲請假扣押
　　時，僅就其對相對人是否有債權存在加以釋明，對於為何有
　　假扣押之必要，並未有絲毫之釋明，參照最高法院96年度台
　　抗字第519號裁定，自不應准許其假扣押之請求。事實上事
　　發至今已逾一年，相對人之財產並無任何變動，即嗣後聲請
　　人聲請執行之不動產，亦無增加任何負擔，更無任何處分，
　　實不知有何假扣押之必要。聲請人既未盡釋明之責，依民事
　　訴訟法第526條第2項、及前揭最高法院裁判意旨，自應駁回
　　其假扣押之聲請，原裁定遽以准許，顯有不當，應予廢棄原
　　裁定，併駁回其假扣押之聲請云云。惟依前揭債權人之說明
　　，可認其已就債務人堅拒給付，依社會通常狀況，將來有難
　　以執行虞之情況，使法院得薄弱之心證。抗告人復未為任何
　　其資力之陳述，其據以對原裁定聲明不服，不能認為有理由
　　。
三、結論，本件抗告為無理由，爰依民事訴訟法第495條之1、第
　　449條第l項、第95條、第78條，裁定如主文。
中    華    民    國   100    年    7     月    12    日
                民事第六庭    審判長法  官  袁再興
                                    法  官  陳賢慧
                                    法  官  吳惠郁
以上正本係照原本作成。
不得再抗告。
                                    書記官  周巧屏
中    華    民    國   100    年    7     月    13    日
                                                      Ａ